

LEONARDO SERRÃO MUNARETTO

Desenvolvedor Web

Apaixonado por transformar código em Apps e Páginas funcionais, responsivos e que entreguem a melhor experiência possível ao usuário. Eterno aluno, sempre pesquisando sobre as melhores tecnologias e como tirar o melhor delas no dia a dia.

EDUCAÇÃO

UNOPAR

Análise e Desenvolvimento de sistemas 2022 - 2023 (Cursando)

Etec Marinês Teodoro de Freitas Almeida Médio Integrado ao Técnico em Informática 2014 - 2016

LÍNGUAS

Português Inglês Fluente

- **(**, +55 (17) 99182-3655
- leoserraom@gmail.com
- https://leoserraodev.vercel.app
- Rua Caracas Londrina PR

EXPERIÊNCIA

Trainee

Tata Consultancy Services - 12/2022 a Atual

- Analista de Suporte remoto aos sistemas da empresa Exelon, empresa de energia dos Estados Unidos
- Atuamos auxiliando diretamente o usuário final com os mais diversos tipos de problemas com o sistema, desde reset de senhas até problemas de funcionalidades com aplicações.
- Atendimentos feitos 100% em inglês, diariamente conversando com falantes nativos ou estrangeiros (Indianos, Chineses, etc)

Estagiário

Tata Consultancy Services - 06/2022 a 12/2023

- Concluí diversos cursos durante o período
- Desenvolvemos uma aplicação completa com Back-end, Banco de dados e Front-end, no qual fui líder técnico do time Front-end do meu grupo. Utilizamos ReactJS + TypeScript + NextJS

HABILIDADES

Linguagens de programação

- ReactJS
- JavaScript
- CSS | SASS | SCSS
- HTML
- Experiência com desenvolvimento web
- Conhecimento de bancos de dados relacionais e n\u00e3o relacionais
- Experiência com sistemas de gerenciamento de versão
- Habilidade para gerenciar tempo
- Proativo e facilidade de comunicação
- Bom trabalho em equipe